【裁判字號】    95,訴,2838
【裁判日期】    970111
【裁判案由】    毒品危害防制條例
【裁判全文】
臺灣桃園地方法院刑事判決              95年度訴字第2838號
公  訴  人  臺灣桃園地方法院檢察署檢察官
被      告  甲○○
                    號
選任辯護人  洪士淵律師
上列被告因違反毒品危害防制條例案件，經檢察官提起公訴（九
十五年度偵字第二一四七二號），本院判決如下：
    主  文
甲○○販賣第二級毒品，累犯，處有期徒刑柒年陸月。扣案如附
表編號一所示之物，均沒收銷燬；扣案如附表編號二至三所示之
物，均沒收。
    事  實
一、甲○○（綽號「阿賢」）前因持有第二級毒品案件，經本院
    於民國九十三年九月二十一日，以九十三年度壢簡字第一三
    八八號判處有期徒刑三月確定，甫於九十四年五月十三日執
    行完畢。詎仍不知悔改，其明知MDMA及愷他命（Ketamine，
    俗稱K 他命）各係毒品危害防制條例第二條第二項第二、三
    款所規定之第二、三級毒品，依法不得販賣、持有，竟意圖
    營利並基於販賣第二、三級毒品MDMA及愷他命之犯意，於九
    十五年二月二十一日凌晨二時前之某時許（起訴書誤認為凌
    晨零時許），將其所有之牛皮紙袋一包（內含有第二級毒品
    MDMA成分之搖頭丸三顆及第三級毒品愷他命三包〈驗餘合計
    淨重一點四八三公克〉）於稍早前交付予不知情之友人庚○○（綽號「美女」，所涉販賣第二、三級毒品罪嫌部分，另
    經臺灣桃園地方法院檢察署檢察官以九十五年度偵字第六
    三九號為不起訴處分），並利用庚○○與辛○○（綽號「麵
    包超人」，所涉持有第二級毒品罪嫌，另經本院以九十五年
    度壢簡字第二三二一號判處有期徒刑三月確定）約在桃園縣
    龜山鄉○○路一六號前（起訴書誤認為在桃園縣龜山鄉之
    某不詳地點），由庚○○交付上開內含有第二級毒品MDMA成
    分之搖頭丸三顆及第三級毒品愷他命三包之牛皮紙袋一包予
    辛○○之方式，而將含有第二級毒品MDMA成分之搖頭丸一顆
    以新臺幣（下同）三百五十元、第三級毒品愷他命一包以九
    百元，共計三千七百五十元之代價販賣予辛○○，惟辛○○
    尚未支付此一費用。嗣於同日凌晨二時許，在桃園縣桃園市
    ○○路一三三號OK便利商店前，為警循線查獲辛○○，並扣
    得如附表編號一至二所示之上開內含有第二級毒品MDMA成分
    之搖頭丸二顆（本有三顆，因鑑驗使用其中一顆零點四九公
    克，故餘二顆）及第三級毒品愷他命三包及包裝上開第三級
    毒品愷他命三包之外包裝袋三個，辛○○乃向警方供出可提
    供販賣及交付上開第二、三級毒品予伊之人，遂由辛○○電
    繫庚○○佯以欲見面交付金錢而約定時間、地點後，乃於同
    日凌晨三時許，在桃園縣龜山鄉○○路一六號前，為警循
    線查獲庚○○。嗣警方根據辛○○、庚○○之供述而後輾轉
    查悉本件真正販賣上開第二、三級毒品予辛○○之人始為甲○○。
二、案經臺北縣警察局中和分局報告臺灣桃園地方法院檢察署檢
    察官偵查起訴。
    理  由
壹、程序事項：
    臺灣檢驗科技股份有限公司所出具之九十五年四月六日濫用
    藥物檢驗報告及九十五年四月七日濫用藥物檢驗報告各一份
    （參見九十五年度偵字第二一四七二號偵卷〈下稱本案偵卷
    〉第四五—四六頁），係該受檢察機關所囑託鑑定之機關從
    事業務之人執行毒品鑑定業務所出具之書面鑑定報告，均為
    從事業務之人於業務上所製作之證明文書，依據刑事訴訟法
    第一百五十九條之四之規定，自均得為證據，況檢察官、被
    告甲○○及其選任辯護人於本院行準備程序及審判程序時，
    就該部分證據之證據能力均表示沒有意見，截至本案言詞辯
    論終結時止，復均未聲明異議，核以上開濫用藥物檢驗報告
    等書證資料與檢察官主張之事實有關聯性，是可認該等書證
    均具有證據能力。再本件認定犯罪事實所引用以下之本件卷
    內卷證資料（包含文書證據等證據），並無證據證明係公務
    員違背法定程序所取得，且以下所引用之卷內之文書證據，
    亦無刑事訴訟法第一百五十九條之四之顯有不可信之情況與
    不得作為證據之情形，故均有證據能力。至本件所扣得之如
    附表編號一至二所示之上開含有第二級毒品MDMA成分之搖頭
    丸二顆（本有三顆，因鑑驗使用其中一顆零點四九公克，故
    餘二顆）及第三級毒品愷他命三包及包裝上開第三級毒品愷
    他命三包之外包裝袋三個等物，並非供述證據，無傳聞法則
    之適用，且上開物證經承辦員警依法定程序合法扣得，與本
    案具有關聯性，當均有證據能力。
貳、實體事項：
一、訊據被告固坦承其綽號為「阿賢」，且係經由其前女友戊○○之介紹認識庚○○之事實，惟矢口否認於上揭時地有何利
    用不知情之庚○○交付上開內含有第二級毒品MDMA成分之搖
    頭丸三顆及第三級毒品愷他命三包之牛皮紙袋一包予辛○○
    之方式，而將含有第二級毒品MDMA成分之搖頭丸一顆以三百
    五十元、第三級毒品愷他命一包以九百元，共計三千七百五
    十元之代價販賣予辛○○之犯行，辯稱：我當天沒有去找過
    庚○○，我也完全不認識辛○○，更無販賣第二、三級毒品
    予辛○○。而且辛○○、庚○○當庭指認伊並非該名販賣第
    二、三級毒品予辛○○之綽號「阿賢」之人，且辛○○、庚○○於警詢及偵審中所言出入甚大，有可能是警察叫辛○○
    、庚○○咬伊販賣，為他們自己減刑、脫罪云云。
二、然查：
  (一)於上揭時地由綽號「阿賢」之人將其所有上開內含有第二級
    毒品MDMA成分之搖頭丸三顆及第三級毒品愷他命三包之牛皮
    紙袋一包，於稍早前交付予庚○○，並利用庚○○與綽號「
    麵包超人」之辛○○約在桃園縣龜山鄉○○路一六號前，
    由庚○○交付上開內含有第二級毒品MDMA成分之搖頭丸三顆
    及第三級毒品愷他命三包之牛皮紙袋一包予辛○○之方式，
    而將含有第二級毒品MDMA成分之搖頭丸一顆以三百五十元、
    第三級毒品愷他命一包以九百元，共計三千七百五十元之代
    價販賣予辛○○，而辛○○尚未支付此一費用。嗣於九十五
    年二月二十一日凌晨二時許，在桃園縣桃園市○○路一三三
    號OK便利商店前，為警循線查獲辛○○，並扣得上開內含有
    第二級毒品MDMA成分之搖頭丸三顆及第三級毒品愷他命三包
    及包裝上開第三級毒品愷他命三包之外包裝袋三個，辛○○
    乃向警方供出可提供販賣及交付上開第二、三級毒品予伊之
    人，遂由辛○○電繫庚○○佯以欲見面交付金錢而約定時間
    、地點後，乃於同日凌晨三時許，在桃園縣龜山鄉○○路一
    六號前，為警循線查獲庚○○之事實，業據證人庚○○於
    本院審理中證稱：我當時的綽號叫「美女」。九十五年二月
    二十日，「阿賢」打電話給我，問我那時候有無錢，要我借
    他五千元，並說他人在臺中，並說要我順便拿東西給辛○○
    ，我本來只知道辛○○叫「麵包超人」，後來我就在我家樓
    下跟「阿賢」見面，我有拿五千元借給「阿賢」，「阿賢」
    也用一個黃色牛皮紙袋裝東西，我沒有打開看裡面是什麼東
    西，我也不知道裡面裝什麼，然後「阿賢」就走了，「阿賢
    」因為有把我的電話給「麵包超人」，「麵包超人」有打電
    話給我，所以九十五年二月二十一日凌晨我就跟「麵包超人
    」約在龜山大同路那邊的OK便利商店，然後我就把牛皮紙袋
    交給「麵包超人」，「阿賢」跟我見面的時間還要再早一點
    點，好像是前一天（指九十五年二月二十日）的晚上，「麵
    包超人」並沒有拿錢給我，他說他自己會跟「阿賢」算錢，
    「麵包超人」就拿了那包東西就離開了。後來「麵包超人」
    又再打電話給我，跟我說要拿錢給我，我以為是「阿賢」跟
    我借的錢要還給我，不過「麵包超人」在電話中並沒有說要
    給我多少錢，他只有說他是剛剛那一個，並說他是「阿賢」
    的朋友，要拿錢給我，並且還是約在OK便利商店，我一下樓
    ，還沒有走到OK便利商店，就被警察抓了等語明確（參見本
    院卷第一六一—一六二頁），核與證人辛○○於本院審理中
    所證述：因為我有跟一個綽號「阿賢」的人買毒品。那時候
    我用電話跟「阿賢」聯繫，當時在電話中，我跟「阿賢」說
    我要買三顆搖頭丸、三包K 他命，搖頭丸好像是一顆三百五
    十元，K 他命好像是一包九百元，「阿賢」說好，後來我到
    了龜山以後，就打電話給「阿賢」，「阿賢」跟我說他沒有
    空，人在外面，並說他的朋友「美女」會把東西拿給我，後
    來我有與「美女」即庚○○碰面，我是打「阿賢」給我的「
    美女」的電話，我跟「美女」是在路邊的超商門口見面，見
    面之後，「美女」就把東西交給我，我好像沒有把錢交給「
    美女」，我會把錢再拿給「阿賢」，我拿到東西以後，回到
    桃鶯路被抓，警察問我毒品來源，並且按我手機的通話紀錄
    ，問我號碼是誰，我就跟警察說是「美女」，所以我就跟警
    察再回去，並且打電話給「美女」說我要拿錢給她，就請「
    美女」再下來一次，並說還是在那個定點等，我是在警車上
    面等，警察上前問她，並且抓了庚○○。我當時身上的搖頭
    丸、K 他命是庚○○交給我的，是用牛皮紙袋裝的，她在現
    場並沒有打開。庚○○不知道裡面是什麼東西。庚○○只有
    拿牛皮紙袋給我，並沒有拿其他任何東西給我等語大致相符
    （參見本院卷第二一—二三頁），並與本件查獲員警即
    證人丙○○於本院審理中證述此部分查獲過程即：一開始我
    們是執行青春專案，執行網路巡邏，在一個尋夢園的聊天室
    內有一個電子音樂聊天室，看到有一個聊天室是桃園獅子王
    聊天室，那時候該聊天室裡面談論毒品和援交的事情特別多
    ，所以就發現第一次查獲的辛○○，那時候他是用暱稱，但
    是該暱稱為何，我忘記了，但是「麵包超人」是他製作筆錄
    的時候，跟我們說他的綽號，辛○○那時候在網路上找人要
    去獅子王舞廳，並表示他可以提供搖頭丸，我們就佯稱女生
    ，並且表示要跟辛○○一起去，然後我們就約在桃鶯路或鶯
    桃路的麥當勞，我們到了以後，就叫辛○○下車，並且請辛○○配合，辛○○有交出搖頭丸，我們就問辛○○：這次毒
    品來源？辛○○稱：是跟一個「美女」的女子購買，後來我
    們查證該女子就是庚○○，後來辛○○帶我們去他買毒品的
    地方，我們在那邊埋伏，所以抓到庚○○，不過查獲庚○○
    的時候，庚○○的身上並沒有毒品。庚○○在筆錄上有提到
    「阿賢」。因為庚○○只知道「阿賢」這個人，並不知道「
    阿賢」的真實姓名，所以無從追查，就把案件移給偵查隊等
    語（參見本院卷第一二八、一三二—一三三頁），以及本件
    另一查獲員警即證人乙○○於本院審理中證述此部分查獲過
    程即：庚○○當時好像跟我講她不知道裡面是裝什麼東西等
    語（參見本院卷第一九九頁）互核亦屬相符。準此以觀，證
    人庚○○、辛○○、丙○○、乙○○就此部分各自所為之前
    開證述，均係分別於本院九十六年七月六日、九十六年八月
    三十一日、九十六年十月十二日審理中所為，並無互為聆聽
    他方之證詞後而故為曲從之疑慮，且證人庚○○、辛○○又
    與該名綽號「阿賢」之人互無怨隙及仇恨，證人丙○○、乙○○於本件中又係依法循線查獲辛○○後，再根據辛○○之
    供述進而循線查獲庚○○，嗣後再根據辛○○、庚○○之供
    述輾轉查悉該名綽號「阿賢」之人之姓名年籍基本資料，本
    即與該名綽號「阿賢」之人素未謀面且不相識，均殊無惡意
    設詞誣陷該名綽號「阿賢」之人之理！又證人庚○○、辛○○、丙○○、乙○○各自就此部分之前開證述亦相互吻合，
    自可認證人庚○○、辛○○、丙○○、乙○○各自就此部分
    之前開證述，均屬可採。則於上揭時地由綽號「阿賢」之人
    利用不知情之庚○○將其所有上開內含有第二級毒品MDMA成
    分之搖頭丸三顆及第三級毒品愷他命三包之牛皮紙袋一包交
    付予辛○○，以此方式將含有第二級毒品MDMA成分之搖頭丸
    一顆以三百五十元、第三級毒品愷他命一包以九百元，共計
    三千七百五十元之代價販賣予辛○○，而辛○○尚未支付此
    一費用一情，應堪認定。
  (二)又本件係警方根據辛○○、庚○○之供述後，得知真正販賣
    上開第二、三級毒品予辛○○之人係綽號「阿賢」之人，警
    方再根據相關線報查悉該名綽號「阿賢」之人曾於臺北縣五
    股鄉○○路與楓江路路口之全國加油站工作過，乃前往該加
    油站處查訪得悉歷來僅有一名員工之姓名中有「賢」，並自
    該加油站處取得該名員工之姓名年籍基本資料，亦即該名員
    工姓名為本件被告「甲○○」、身分證字號為「Ｚ000000000
    」、出生年月日為「1985.05.25」，隨後於九十五年三月二
    十日傳真調取本件被告「甲○○」之口卡暨照片並查詢戶役
    政資料後，於同日再行通知辛○○、庚○○前往臺北縣警察
    局中和分局偵查隊指認上開口卡暨照片而確認該名綽號「阿
    賢」之人即為本件被告甲○○一節，亦據本件查獲員警即證
    人乙○○、丁○○於本院審理中到庭結證上情明確（參見本
    院卷九十六年十二月二十五日審判筆錄第四—六、十七—十
    九頁），並有該加油站提供之本件被告甲○○之姓名年籍基
    本資料一份、本件被告之口卡暨照片及全戶戶籍資料查詢結
    果單各一份、證人庚○○與辛○○於九十五年三月二十日之
    警詢筆錄及指認資料各一份在卷可參（參見本院卷第二二八
    頁、本案偵卷第十九—二九頁）。雖證人乙○○於本院審理
    中曾證述：我憑印象到加油站查訪這個線索是戊○○講的云
    云（參見本院卷九十六年十二月二十五日審判筆錄第十七—
    十八頁），顯與戊○○實際上係自九十五年二月二十日起至
    同年三月二十三日止入監所執行觀察、勒戒處分之期間不符
    （參見本院卷第二二三—二二四頁，戊○○之臺灣高等法院
    被告前案紀錄表一份），因戊○○該段期間既係在監所執行
    觀察、勒戒處分，且又係於出監所後方會同父母前往臺北縣
    警察局中和分局偵查隊接受警方詢問，已據證人戊○○及其
    父己○○、乙○○及丁○○於本院審理中所同認在卷，而
    本件又係九十五年二月二十一日凌晨二時許始查獲辛○○，
    則戊○○自無可能於九十五年三月二十日以前提供警方此一
    線索以供追查，惟證人乙○○於本院審理中亦證稱：至於本
    件是否還有別人提供線索，因為時間太久了，我記不清楚等
    語；證人丁○○於本院審理中亦證述：我們之所以到加油站
    找資料，是否因為戊○○提供的，我現在不敢確定等語（參
    見本院卷九十六年十二月二十五日審判筆錄第七、十七頁）
    ，而證人戊○○於本院審理中亦否認曾告知警方「阿賢」的
    姓名以及上班地點等資料一情（參見本院卷九十六年十二月
    二十五日審判筆錄第十一頁），足認本件當係因查獲時間距
    今過久，方致證人乙○○之記憶隨時間消逝而對於究竟是何
    人提供或自何處取得該名綽號「阿賢」之人係在前述全國加
    油站工作此一線索有所模糊不清，然本件被告於本院審理中
    既已自承：曾在該全國加油站工作過，而且認識戊○○，戊○○係其女友，且係經由戊○○之介紹認識庚○○一情（參
    見本院卷第三四、一六九頁、本院卷九十六年十二月四日審
    判筆錄第七頁），證人戊○○於本院審理中當庭指認被告證
    稱：在庭的被告甲○○即為與我交往的「阿賢」等語（參見
    本院卷九十六年十二月二十五日審判筆錄第十三頁）。則縱
    令證人乙○○已忘記該名綽號「阿賢」之人係在前述全國加
    油站工作此一線索係由何人提供或自何處取得，然此對於本
    件認定被告即為販賣第二、三級毒品予辛○○之「阿賢」之
    犯罪構成要件事實及相關程序亦不生重要之影響。準此，於
    上揭時地利用不知情之庚○○將其所有上開內含有第二級毒
    品MDMA成分之搖頭丸三顆及第三級毒品愷他命三包之牛皮紙
    袋一包交付予辛○○，以此方式將含有第二級毒品MDMA成分
    之搖頭丸一顆以三百五十元、第三級毒品愷他命一包以九百
    元，共計三千七百五十元之代價販賣予辛○○之綽號「阿賢
    」之人，即為本件被告甲○○無誤。
  (三)雖證人庚○○於九十五年八月三十一日本院審理中先為前開
    (一)之證述後，再行接受檢察官及選任辯護人之相關提示後另
    又改稱：我跟檢察官說錢有拿來拿去，因為不可能是「麵包
    超人」跟我借錢，一定是「阿賢」打電話給我，我才會借「
    阿賢」錢，所以地檢署的口供可能是有錯誤的，所以確實是
    「阿賢」要跟我借錢，不過我把錢交給「麵包超人」，因為
    我本來跟「阿賢」說可以自己過來拿錢，不過「阿賢」跟我
    說他要去臺中，所以除了要我把牛皮紙袋的東西交給「麵包
    超人」外，連他借的錢也一起交給「麵包超人」，我後來在
    地檢署的時候，才知道原來應該是「麵包超人」想要跟我借
    錢，但是因為不認識我，所以透過「阿賢」跟我借錢，因此
    「阿賢」才會要我把錢交給麵包超人，我在OK便利商店的時
    候，也有把錢連同牛皮紙袋一起交給「麵包超人」。我給「
    麵包超人」的錢就是四張一千元、五百元一張、五張一百元
    ，總共金額是五千元。我是直接交付現金給「麵包超人」，
    沒有用信封袋等東西裝著。我不認識在庭的被告甲○○，我
    以為他是證人云云（參見本院卷第一六三—一六四、一六八
    頁）；證人辛○○於九十五年十月十二日本院審理中先為前
    開(一)之證述後，再行接受檢察官及選任辯護人之相關提示後
    另行改稱：我有跟「阿賢」借錢，借很久了，錢是「阿賢」
    請別人交給我，但是是何人拿給我，我忘記了，我跟「阿賢
    」借幾次錢、借多少錢，我已經忘記了。牛皮紙袋裡面有錢
    ，而且錢是裝在牛皮紙袋裡面，之前好像是「阿賢」跟我借
    錢，不過我確實跟「阿賢」買毒品，牛皮紙袋裡面也有一千
    多元，我方才稱只有拿到牛皮紙袋是指錢有放在牛皮紙袋裡
    面，我並沒有另外拿錢，因為總共有兩次，第一次的時候，
    牛皮紙袋裡面是裝毒品和錢，第二次牛皮紙袋裡面是裝錢。
    被抓那天晚上，我總共買兩次毒品，有一次是「阿賢」拿毒
    品給我，還有一次是「美女」拿毒品給我，兩次都是晚上交
    易，兩次時間距離兩個小時。我先跟「美女」拿毒品，再跟
    「阿賢」拿毒品。一次在十點，是「美女」交給我的，另一
    次在更晚，是「阿賢」交給我的，我只覺得過了晚上十二點
    。因為「阿賢」一開始沒有在桃園，我剛好就要，所以「阿
    賢」說會請人拿給我，就是「美女」庚○○，後來我還要毒
    品，就再打給「阿賢」，這時候「阿賢」已經回來了，我有
    問「阿賢」之前去哪裡，他說他去林口。扣得之三顆搖頭丸
    、三包K 他命，是跟何人拿的，因為時間很久，我忘記了。
    我確實有把錢交給庚○○，我是把錢放在牛皮紙袋裡面，我
    當天跟庚○○見了兩次面，至於是第幾次見面時交錢，我忘
    記了。我只有付一次錢，也就是「阿賢」親交的那次，至於
    庚○○轉交那次，是「阿賢」欠我的，所以我不需要給錢，
    那次因為「阿賢」之前有向我借錢。我有將「美女」交給我
    的三顆搖頭丸、三包K 他命藏在汽車裡面，在我身上被查獲
    的則是「阿賢」交給我的毒品。我所稱的「阿賢」，不是在
    庭的被告甲○○云云（參見本院卷第二三—二一一頁）。
    然查，證人庚○○、辛○○各自所為之上揭證述，均係在本
    院審理中嗣後經檢察官及選任辯護人提示相關之警詢及偵查
    筆錄後，方為上揭陳述，渠等二人各自所為之陳述，不僅與
    渠等二人剛接受交互詰問之初所為前開(一)之證述互有矛盾齟
    齬，且回答內容更係越發問後越顯離譜，前後不一，又彼此
    所述相對照後亦出入甚多，更遑論渠等二人於本院審理中異
    口同聲稱綽號「阿賢」之人並非在庭之被告甲○○，更與本
    院前開理由(二)中依相關人證及書證等證據認定本件被告即為
    該名綽號「阿賢」之人大相逕庭。準此足認，證人庚○○、
    辛○○各自就此部分所為之證述，當係聽聞越多檢辯雙方提
    示後，越係依該等提示牽扯其他，顯均係試圖將渠等二人之
    證言導向前後矛盾不一、毫無可信度之方向為之，自可認均
    係事後為迴護被告之虛構飾詞，均不足採。
  (四)又本件為警於證人辛○○身上所查獲並扣得如附表編號一至
    二所示之上開疑似內含有第二級毒品MDMA成分之搖頭丸二顆
    （本有三顆，因鑑驗使用其中一顆零點四九公克，故餘二顆
    ）及第三級毒品愷他命三包（驗餘合計淨重一點四八三公克
    ），分別經送請臺灣檢驗科技股份有限公司鑑定結果，確分
    別含有第二級毒品MDMA成分及第三級毒品愷他命成分無訛，
    有該公司所出具之前揭九十五年四月六日濫用藥物檢驗報告
    及九十五年四月七日濫用藥物檢驗報告各一份在卷可憑。觀
    以第二、三級毒品MDMA及愷他命物稀價昂，取得不易，且均
    為政府嚴予查緝取締之違禁物，而非法販賣第二、三級毒品
    MDMA及愷他命之刑責甚重，凡非法販賣第二、三級毒品MDMA
    及愷他命者，苟無利潤可圖，衡情應無甘冒被查緝法辦重刑
    之危險！而本院採信證人庚○○、辛○○、丙○○、乙○○
    於前開理由(一)之證述，認定於上揭時地利用不知情之庚○○
    將其所有上開內含有第二級毒品MDMA成分之搖頭丸三顆及第
    三級毒品愷他命三包之牛皮紙袋一包交付予辛○○，以此方
    式將含有第二級毒品MDMA成分之搖頭丸一顆以三百五十元、
    第三級毒品愷他命一包以九百元，共計三千七百五十元之代
    價販賣予辛○○之綽號「阿賢」之人，即為本件被告甲○○
    一節，已如前述，則被告於本件合計販賣第二、三級毒品MD
    MA及愷他命予辛○○之代價共三千七百五十元，雖尚未取得
    ，然從中必有賺取利潤一節，應堪認定。
  (五)綜上所述，足認被告前開所辯，要屬事後空言避就推諉圖卸
    之詞，殊無可採。從而，本件事證已臻明確，被告犯行洵堪
    認定，應予依法論科。
三、刑法及刑法施行法部分條文業經修正公布，並均於九十五年
    七月一日施行。修正後刑法第二條第一項之規定，係規範行
    為後法律變更所生新舊法律比較適用之準據法，於修正後刑
    法施行後，應適用修正後刑法第二條第一項規定之從舊從輕
    之原則為比較；修正後刑法第二條第二項，則為同條第一項
    之特別規定，於修正後刑法施行後，關於非拘束人身自由之
    保安處分，應依修正後刑法第二條第二項之規定，適用裁判
    時之法律。又修正後刑法第三十五條，乃刑之重輕之法定次
    序與標準，應適用裁判時之修正後刑法第三十五條之規定。
    修正後刑法第二條第一項係採從舊從輕原則，適用最有利於
    行為人之法律。既曰法律，自較刑之範圍為廣；除法律有特
    別規定者（如修正後刑法第二條第二項非拘束人身自由之保
    安處分適用裁判時法，又如修正後刑法施行法第三條之一第
    三項、第六條之一、第九條之三規定之情形），應依其規定
    ；或事關執行之緩刑之宣告，或犯罪在刑法修正施行前，自
    首在刑法施行後之自首部分，或程序之規定（程序從新，如
    刑法第四十條沒收宣告之程序規定），應適用裁判時之修正
    後刑法之規定外；依修正後刑法第二條第一項比較時，應就
    罪刑有關之共犯、未遂犯、連續犯、牽連犯、結合犯，以及
    累犯加重，自首減輕暨其他法定加減原因（如身分加減）與
    加減例等一切情形，綜其全部之結果而為比較後，整個之適
    用，不能割裂而分別適用有利益之條文。關於易科罰金之折
    算標準、易服勞役之折算標準及期限、罰金與死刑是否併予
    執行、多數有期徒刑定應執行之刑時之最高刑期之限制等之
    修正，事涉行為人易刑折算標準金額之多寡與期限之長短及
    定執行刑時能否就罰金刑併予執行或有期徒刑定應執行之刑
    時最高度之限制，亦均屬應依修正後刑法第二條第一項比較
    適用法律之範圍。拘束人身自由之保安處分，並非屬修正後
    刑法第二條第二項規定應適用裁判時法之範圍，除有特別規
    定者外，亦屬應依修正後刑法第二條第一項比較適用法律之
    範圍；從刑附屬於主刑，除法律有特別規定者外，依主刑所
    適用之法律（以上參考最高法院九十五年五月二十三日刑事
    庭第八次會議決議及最高法院二十四年上字第四六三四號、
    二十四年上字第五二九二號、二十七年上字第二六一五號判
    例意旨）。是與本件有關之法律變更有如下述：
  (一)新刑法第三十三條第五款規定「罰金：新臺幣一千元以上，
    以百元計算之。」，與舊刑法第三十三條第五款規定「罰金
    ：一元以上。」不同，經比較新舊法結果，以被告行為時之
    舊法較為有利於被告。
  (二)刑法第四十七條關於累犯之規定，將原「受有期徒刑之執行
    完畢，或受無期徒刑或有期徒刑一部之執行而赦免後，五年
    以內再犯有期徒刑以上之罪者為累犯，加重本刑至二分之一
    」之規定，修正為刑法第四十七條第一項「受徒刑之執行完
    畢，或一部之執行而赦免後，五年以內故意再犯有期徒刑以
    上之罪者為累犯，加重本刑至二分之一」，是本件被告前有
    如犯罪事實欄所述之前案犯罪紀錄及執行情形，有臺灣高等
    法院被告全國前案紀錄表一份在卷可稽，其於五年以內再故
    意犯本件有期徒刑以上之罪，不論依修正前刑法第四十七條
    或修正後之刑法第四十七條第一項之規定，均構成累犯，對
    被告而言並無有利或不利之情形。
四、核被告所為，係犯毒品危害防制條例第四條第二項之販賣第
    二級毒品MDMA罪、同條例第四條第三項之販賣第三級毒品愷
    他命罪。被告分別持有第二級毒品MDMA、第三級毒品愷他命
    之低度行為，各應被販賣第二級毒品MDMA、第三級毒品愷他
    命之高度行為所吸收，均不另論罪。被告利用不知情之成年
    女子庚○○為上開販賣第二、三級毒品MDMA及愷他命之犯行
    ，係間接正犯，公訴意旨就此疏未論及，尚有未洽，附予敘
    明。又被告以一行為觸犯上開二罪名，為想像競合犯，依修
    正後刑法第五十五條規定，應從一重之販賣第二級毒品MDMA
    罪處斷。被告前因持有第二級毒品案件，經本院於九十三年
    九月二十一日，以九十三年度壢簡字第一三八八號判處有期
    徒刑三月確定，甫於九十四年五月十三日執行完畢，此有臺
    灣高等法院被告全國前案紀錄表及臺灣桃園地方法院檢察署
    刑案資料查註紀錄表各一份附卷可參，其前受有期徒刑之執
    行完畢，於五年以內故意再犯有期徒刑以上之罪，為累犯，
    應依修正後刑法第四十七條第一項規定，加重其刑。爰審酌
    被告犯後猶飾詞圖辯，空言否認犯行，態度不佳，未見悔意
    ，惟念其於本件中販賣第二、三級毒品之次數僅一及數量尚
    少，對社會及他人所造成之損害尚非重大等一切情狀，量處
    如主文所示之刑，以資懲儆。
五、又扣案如附表編號一所示之內含有第二級毒品MDMA成分之搖
    頭丸二顆（本有三顆，因鑑驗使用其中一顆零點四九公克，
    故餘二顆），均應依毒品危害防制條例第十八條第一項前段
    規定，不問屬於犯人與否，宣告沒收銷燬。再按毒品危害防
    制條例第二條第二項規定，毒品依其成癮性、濫用性及對社
    會危害性分為四級，並就製造、運輸、販賣、意圖販賣而持
    有、以非法方法使人施用、引誘他人施用及轉讓等不同品項
    毒品之行為，分別定其處罰。至施用或持有第三、四級毒品
    ，因其可罰性較低，故予除罪化，僅就施用及持有第一、二
    級毒品科以刑罰。惟鑑於第三、四級毒品均係管制藥品，特
    於同條例第十一條之一明定無正當理由，不得擅自持有；第
    十八條第一項後段復規定查獲之第三、四級毒品，無正當理
    由而擅自持有者，沒入銷燬之。從而，依同條例第十八條第
    一項後段應沒入銷燬之毒品，專指查獲之施用、持有第三、
    四級毒品而言；倘係查獲之製造、運輸、販賣、意圖販賣而
    持有、以非法方法使人施用、引誘他人施用或轉讓之第三、
    四級毒品，既屬同條例相關法條明文規定處罰之犯罪行為，
    即非該條項應沒入銷燬之範圍。又同條例第十九條第一項所
    定「供犯罪所用或因犯罪所得之物」，係指犯第四條至第九
    條、第十二條、第十三條或第十四條第一項、第二項之罪所
    用或所得之物，不包括毒品本身在內，自不得為第三、四級
    毒品之沒收依據（以犯第四條第三項販賣第三級毒品罪為例
    ，其供犯罪所用之物，當指「供販賣第三級毒品所用之物」
    而言；第三級毒品本身為販賣之標的，為遂行販賣該毒品使
    用之物，始屬「供犯罪《犯第四條第三項之販賣第三級毒品
    罪》所用之物」，其理至明）。同條例對於查獲之製造、運
    輸、販賣、意圖販賣而持有、以非法方法使人施用、引誘他
    人施用及轉讓第三、四級毒品之沒收，並無特別規定，如其
    行為已構成犯罪，則該毒品即屬不受法律保護之違禁物，應
    回歸刑法之適用（最高法院九十五年度台上字第九一一號判
    決意旨可資參照）。揆諸前開判決意旨說明，本件扣案如附
    表編號二所示之第三級毒品愷他命三包（驗餘合計淨重一點
    四八三公克）及包裝上開第三級毒品愷他命三包之外包裝袋
    三個，既係本件被告販賣第三級毒品愷他命而持有，均應依
    刑法第三十八條第一項第一、二款規定宣告沒收。又如附表
    編號三所示之同時用以本件包裝第二、三級毒品MDMA及愷他
    命之牛皮紙袋一包，雖未扣案，但亦無證據證明亦已滅失而
    不復存在，且具有防止本件第二、三級毒品MDMA及愷他命裸
    露、逸出及潮濕之功用，並便於運輸及販賣，亦屬於被告所
    有供本件犯罪所用之物，應依毒品危害防制條例第十九條第
    一項前段規定，併予宣告沒收。又鑑驗所耗損之第二、三級
    毒品MDMA及愷他命，業已滅失，亦不另為沒收之諭知。另被
    告於本件中尚未收受三千七百五十元之價金，是被告於本件
    犯罪並無所得，無庸為沒收之諭知，併此敘明。
據上論斷，應依刑事訴訟法第二百九十九條第一項前段，毒品危
害防制條例第四條第二項、第三項、第十八條第一項前段、第十
九條第一項，修正後刑法第二條第一項前段、第十一條、第五十
五條、第四十七條第一項、第三十八條第一項第一款、第二款，
判決如主文。
本案經檢察官何治蕙到庭執行職務。
中    華    民    國    97    年    1     月    11    日
                        臺灣桃園地方法院刑事第十庭
                            審判長法  官  江  德  民
                                  法  官  蘇  昌  澤
                                  法  官  林  家  賢
上正本證明與原本相符。
如不服本判決，應於判決送達後十日內向本院提出上訴狀（應附
繕本），上訴於臺灣高等法院。
                                  書記官  常  毓  生
中    華    民    國    97    年    1     月    14    日
~F0
~T40
┌──────────────────────────────────┐
│附表：                                            95年度訴字第2838號│
├───┬────────────────────┬─────────┤
│ 編號 │   沒 收 物 品 名 稱、數 量 及 重 量    │  備         註   │
├───┼────────────────────┼─────────┤
│  一  │   扣案之內含有第二級毒品MDMA成分之搖頭 │                  │
│      │   丸二顆（本有三顆，因鑑驗使用其中一顆 │                  │
│      │   零點四九公克，故餘二顆）             │                  │
├───┼────────────────────┼─────────┤
│  二  │   扣案之第三級毒品愷他命三包（驗餘合計 │                  │
│      │   淨重一點四八三公克）及包裝上開第三級 │                  │
│      │   毒品愷他命三包之外包裝袋三個         │                  │
├───┼────────────────────┼─────────┤
│  三  │   未扣案之牛皮紙袋一包                 │                  │
└───┴────────────────────┴─────────┘
附錄本判決論罪科刑法條：
毒品危害防制條例第四條第二、三項：
製造、運輸、販賣第二級毒品者，處無期徒刑或七年以上有期徒
刑，得併科新臺幣七百萬元以下罰金。
製造、運輸、販賣第三級毒品者，處五年以上有期徒刑，得併科
新臺幣五百萬元以下罰金。


司法院資訊處製作；財團法人民間司法改革基金會備份。
